台灣雲林地方法院刑事判決　　　　　　　　　　　　九十二年度易字第二三０號
　　公 訴 人　台灣雲林地方法院檢察署檢察官
　　被　　告　丁○○
　　　　　　　丙○○
右列被告因竊盜案件，經檢察官提起公訴（九十一年度偵字第三五九七號），並經檢
察官更正起訴罪名為刑法第三百二十一條第一項第四款之結夥三人以上竊盜既遂罪，
本院判決如左︰
    主  文
丁○○、丙○○結夥三人以上竊盜，各處有期徒刑陸月，如易科罰金均以參佰元折算
壹日。
    事  實
一、九十一年八月二十三日晚上，邱宥凱駕駛一部自用小客車，載著丁○○、丙○○
    張秉豐四人出去玩（檢察官還沒有起訴邱宥凱、張秉豐二人），於民國（下同）
    九十一年八月二十三日晚間九時左右，經過雲林縣斗南鎮明昌里二重溝八十九號
    對面的甲○○工寮時，發現工寮內有一部發電機，丁○○就提議要偷該部發電機
    來賣，其他三人也都同意，就共同意圖為自己不法之所有，由丙○○、張秉豐進
    入工寮竊取，邱宥凱駕駛該小客車在二重溝路上等著載人和發電機，丁○○則在
    工寮旁的路上把風。當晚九時二十分左右，丙○○、張秉豐竊得該發電機，並搬
    離工寮約五十公尺時，為甲○○發現，會同警察及村民當場逮捕丁○○，並扣得
    該部發電機乙部；接著又在二重溝與大埤路口附近查獲丙○○，張秉豐、邱宥凱
    二人則逃脫。
二、案經雲林縣警察局斗南分局報請台灣雲林地方法院檢察署檢察官偵查起訴。
    理  由
一、甲○○放在斗南鎮明昌里二重溝八十九號對面工寮內的發電機，在九十一年八月
    二十三日晚上九時二十分左右，被人搬離到工寮外面來，被甲○○發現，會同警
    察及村民當場逮捕丁○○，並扣得該部發電機乙部，接著又在二重溝與大埤路口
    附近逮捕到丙○○。這樣的事實，為被告丁○○、丙○○所不爭執，且有贓物領
    據可以證明（分局卷）。
二、被告丙○○、丁○○都說只是丁○○一個人去偷的，跟丙○○沒有關係，也跟邱
    宥凱、張秉豐沒有關係。(一)被告丙○○否認竊盜，辯解說「丁○○去我家找我，
    我邀他一起到斗南找朋友，他有邀我要搬東西，我有說不要，因之前我有犯案，
    我會害怕。」（本院卷第二五頁背面）(二)被告丁○○承認只與丙○○一起去現場
    ，而且只有他一人臨時起意，邀丙○○共同竊盜，但丙○○拒絕。丁○○表示「
    我是去斗南找朋友，經過那裡，看到發動機，心想我有用到，我就叫丙○○跟我
    一起去，他不要，但是當時是騎我的機車，他不願意，就叫另一人來載他回去，
    我就一人進去推，我推出來到外面，被他們發現，要跑到外面時就叫他跟我一起
    跑，他也不知道為何要跑，他轉頭時看到有人在追我們，他嚇到就跟我一起跑。
    」（本院卷第二五頁正面）
三、在被告丙○○的審判程序，檢察官隔離詢問被告丙○○、詰問證人丁○○的結果
    ，就如何一起騎機車出去玩、丁○○如何自己要去偷發電機等的情節，他們兩個
    人說的情節有嚴重出入，而且不合理。因此，他們二個人辯解的情節，不能採信
    。說明如下：
    (一)丙○○、丁○○說的有嚴重的出入：
      丙○○說，丁○○去他家找他，他騎他的五十ＣＣ機車載丁○○，要丁○○
        陪他到斗南找朋友「阿成」，他騎錯方向，丁○○看到那個工寮內有發電機
        ，說要下去搬，他不願意，就把機車留在工寮後面給丁○○，讓丁○○可以
        載發電機，他自己就用走的出去，到路邊後，打算攔別人的車回去，但是並
        沒有跟丁○○說他要攔車回去。（本院卷第六一－六五頁）
      丁○○則說，機車是他的，不是丙○○的，那天也是他騎的，不是丙○○騎
        的，他們二個人要一起到斗南隨便逛逛，沒有要找朋友，也沒有騎錯路，他
        要下去偷發電機時，丙○○不願意，就用走的，說要叫朋友來載。
      法官認為，就這樣一個簡單的情節，兩人說的就差這麼多，可見不是事實。
    (二)除非是裝有大型載貨架的舊型重機車，否則那個發電機（見分局卷內的數位照
      片列印），相當的大，五十ＣＣ的機車根本載不了。比較合理的載運工具，即
      使不是貨車，也至少是小客車。
四、被告丁○○在被逮捕之初，接受警察訊問時，就說「我與丙○○、張秉豐、邱宥
    凱原先要出門遊玩，當行經斗南鎮明昌里二重溝八十九號前工寮，我看見工寮內
    有發電機，我想起原先在雜誌上有在收購發電機，就提議竊取發電機變賣。」「
    我與張秉豐是國中同學。邱宥凱我與他不太熟悉，邱宥凱是丙○○的朋友。」「
    由邱宥凱駕駛自小客車，車上載我以及張秉豐、丙○○，在斗南鎮明昌里二重溝
    八十九號，我以及張秉豐、丙○○下車，前往工寮竊取發電機，我在工寮旁之道
    路上把風，邱宥凱駕駛自小客車在二重溝路上等我們三人，欲載我們離開。」「
    （問：該發電機為何會在工寮五十公尺處？）答：因當時我是負責把風工作，我
    發現被失主發現，我叫張秉豐及丙○○快逃，因我逃避不及，才被失主及警方查
    獲。」（分局卷）基於以下的理由，法官認為丁○○這個說法才是事實：
    (一)法官問丁○○在警察訊問時，為何會提到邱宥凱、張秉豐，丁○○回答說「是
      我自己編出來的。當時他們問我還有誰，我害怕就亂說，那二個是我的朋友把
      他們說進去很不好意思，他們根本就沒有去。」（本院卷第二五頁）法官認為
      ，既然沒有特殊的理由，這樣的說法實在難以採信。
    (二)在審判期日，檢察官詰問時，丁○○還是說邱宥凱是丙○○的朋友（本院卷第
      六七頁），結果丙○○仍然說不認識邱宥凱（本院卷第六一頁背面），可見丙○○心虛。
五、應該補充說明的是，在被告丙○○的程序，丙○○不接受丁○○的警訊筆錄作為
    證據。然而，證人丁○○在警察訊問時的供述，與審判中的供述不符，前面已經
    說明。而他在當場警察逮捕後，與丙○○接受警察訊問，來不及相互勾串，應該
    是有比較可信的特別情況，且丁○○的警察訊問筆錄也是證明丙○○參與本案竊
    盜犯罪所必要，依照刑事訴訟法第一百五十九條之二的規定，這份丁○○的警察
    訊問筆錄可以作為丙○○犯罪的證據。而這份丁○○的警察訊問筆錄內容，沒有
    經過與丙○○勾串，也就是說沒有被污染，確實十分可信。
六、綜合以上的說明，法官認為，丁○○、丙○○是與邱宥凱、張秉豐一起開車到甲○○的工寮去偷竊發電機，被告丁○○、丙○○兩個人的辯解難以相信。
七、被告丁○○、丙○○二人的行為，都是觸犯刑法第三百二十一條第一項第四款結
    夥三人以上竊盜罪。他們兩個人，與邱宥凱、張秉豐，有犯意聯絡、行為分擔，
    都是共同正犯。法官斟酌被告丁○○、丙○○二人在本案中最後沒有能獲得不法
    財物，被害人沒有受到損失，因此，分別量處最低刑有期徒刑六月，並定易科罰
    金的折算標準，應該就已足夠。
八、本件判決適用的法律：刑事訴訟法第二百九十九條第一項前段，刑法第三百二十
    一條第一項第四款、第二十八條、第四十一條第一項前段，罰金罰鍰提高標準條
    例第二條。
本案經檢察官乙○○偵查起訴，檢察官戊○○到庭執行職務。
中      華      民國      九十三  年      四      月    二十六    日
                                      台灣雲林地方法院刑事第二庭
                                        審判長法  官  林  輝  煌
                                              法  官  陳  定  國
                                              法  官  柯  志  民
右正本證明與原本無異。
如不服本判決，應於送達後十日內向本院提出上訴狀（須附繕本），上訴於台灣高等
法院台南分院。
告訴人或被害人對於本判決如有不服，而請求檢察官上訴者，其上訴期間之計算以檢
察官收受判決正本之日期為準。
                                              書記官  陳  美  華
中      華      民      國      九十三  年      四      月  二十六    日
附錄本案論罪科刑法條全文：
中華民國刑法
第三百二十條
  意圖為自己或第三人不法之所有，而竊取他人之動產者，為竊盜罪，處五年以下有
  期徒刑、拘役或五百元以下罰金。
  意圖為自己或第三人不法之利益，而竊佔他人之不動產者，依前項之規定處斷。
  前二項之未遂犯罰之。
第三百二十一條
  犯竊盜罪而有左列情形之一者，處六月以上、五年以下有期徒刑：
  一  於夜間侵入住宅或有人居住之建築物、船艦或隱匿其內而犯之者。
  二  毀越門扇、牆垣或其他安全設備而犯之者。
  三  攜帶兇器而犯之者。
  四  結夥三人以上而犯之者。
  五  乘火災、水災或其他災害之際而犯之者。
  六  在車站或埠頭而犯之者。
  前項之未遂犯罰之。
